【裁判字號】    90,訴,1187
【裁判日期】    900813
【裁判案由】    毒品危害防制條例
【裁判全文】
臺灣高雄地方法院刑事判決                          九十年度訴字第一一八七號
    公  訴  人  臺灣高雄地方法院檢察署檢察官
    被      告  甲○○
右列被告因違反毒品危害防制條例案件，經檢察官提起公訴（八十九年度毒偵字第二
三四三號），本院判決如左：
    主  文
甲○○連續施用第一級毒品，處有期徒刑拾月。扣案之第一級毒品海洛因貳包（驗後
合計淨重壹點捌肆公克、包裝重零點陸公克、純質淨重壹點零玖公克），沒收銷燬之
。
    理  由
一、甲○○前於民國八十一、八十二年間因違反肅清煙毒條例案件，分別經臺灣高等
    法院高雄分院及本院判處有期徒刑三年六月、三年十月確定並合併執行，於八十
    四年十月三十日假釋出獄，惟仍於假釋期間內，竟又違反毒品危害防制條例案件
    ，經法院判決撤銷假釋，現於臺灣臺東監獄東成分監執行殘刑中（不構成累犯）
    。詎其於八十七年間之假釋期間，又因施用第一級毒品海洛因案件，經本院以八
    十七年度毒聲字第七號裁定送觀察、勒戒後，認無繼續施用毒品之傾向，由臺灣
    高雄地方法院檢察署檢察官於八十七年六月十六日以八十七年度偵字第一二七七
    二號為不起訴處分確定在案。猶不知悛悔，其明知海洛因業經公告列為毒品防害
    防制條例第二條第二項第一款之第一級毒品，不得非法持有、施用，詎仍未戒除
    施用毒品習性，於五年內復基於非法施用第一級毒品海洛因之概括犯意，自八十
    九年三月十二日起至八十九年三月十五日上午十一時止（起訴書誤載為九十年三
    月十五日止），連續在高雄市新興區忠孝公園之公廁內等處，施用第一級毒品海
    洛因多次。嗣於八十九年三月十五日十九時三十分許，為警在高雄市○○區○○
    街與六合路口查獲，並扣得其所有第一級毒品海洛因二包（驗後合計淨重一點八
    四公克、包裝重零點六公克、純質淨重一點零九公克），復經警採尿送驗結果呈
    嗎啡陽性反應，始查悉上情。嗣經臺灣高雄地方法院檢察署檢察官聲請送觀察、
    勒戒，由本院以八十九年度毒聲字第二二八二號裁定送觀察、勒戒後，認有繼續
    施用毒品之傾向，再經臺灣高雄地方法院檢察署檢察官聲請令入戒治處所施以強
    制戒治，由本院以八十九年毒聲字第二八五六號裁定令入戒治處所，施以強制戒
    治一年，復經本院以八十九年度毒聲字第六七三四號裁定停止戒治，所餘戒治期
    間，付保護管束，執行期滿日為九十年四月九日，現已交付保護管束期滿。
二、案經高雄市政府警察局移送臺灣高雄地方法院檢察署檢察官偵查起訴。
    理  由
一、右揭犯罪事實，業據被告甲○○迭於警訊及偵審中供承不諱，且被告被查獲當日
    經警採集尿液送高雄市政府衛生局以免疫學分析法與ＴＯＸＩ—ＬＡＢ方法（化
    學呈色法）方法檢驗結果，確呈嗎啡陽性反應，此有該局八十九年三月二十三日
    高衛試煙字第Ｘ—一六號煙毒尿液檢驗成績書一紙附卷可稽，又扣案被告所有
    疑似海洛因之白色粉末二包（驗後合計淨重一點八四公克、包裝重零點六公克、
    純質淨重一點零九公克）經送法務部調查局以化學呈色法與氣相層析質譜儀分析
    法鑑驗結果，確係海洛因無誤，此有該局陸(一)八十九年四月十九日編號二二
    一三九一號鑑定通知書一紙在卷可憑，足見被告之自白核與事實相符，自可
    採為論罪科刑之依據。再被告前因施用第一級毒品海洛因案件，經本院以八十七
    年度毒聲字第七號裁定送觀察、勒戒後，認無繼續施用毒品之傾向，由臺灣高雄
    地方法院檢察署檢察官以八十七年度偵字第一二七七二號為不起訴處分確定，又
    被告因犯本件施用第一級毒品海洛因之犯行，經臺灣高雄地方法院檢察署檢察官
    聲請送觀察、勒戒，由本院以八十九年度毒聲字第二二八二號裁定送觀察、勒戒
    後，認有繼續施用毒品之傾向，嗣經臺灣高雄地方法院檢察署檢察官聲請令入戒
    治處所施以強制戒治，由本院以八十九年毒聲字第二八五六號裁定令入戒治處所
    ，施以強制戒治一年，此有八十七年度偵字第一二七七二號不起訴處分書、八十
    九年度毒聲字第二二八二號刑事裁定書、八十九年毒聲字第二八五六號刑事裁定
    書、臺灣高雄看守所附設勒戒處所八十九年三月二十四日高所坤戒勒字第一三一
    九號函送被告之有繼續施用毒品傾向證明書、臺灣高等法院被告全國前案紀錄表
    及臺灣高雄地方法院檢察署刑案資料查註紀錄表各一紙附卷可參。綜上所述，足
    證被告確係於五年內再犯毒品危害防制條例第十條之罪，本件事證已臻明確，被
    告犯行洵堪認定，應予依法論科。
二、核被告所為，係犯毒品危害防制條例第十條第一項之施用第一級毒品罪。被告持
    有第一級毒品海洛因後，進而施用，其持有之低度行為應被其施用之高度行為所
    吸收，不另論罪。被告先後多次施用第一級毒品海洛因之犯行，時間緊接，方法
    相同，觸犯構成要件相同之罪，顯係基於概括犯意反覆為之，為連續犯，依刑法
    第五十六條之規定，論以一罪，並加重其刑。爰審酌被告前因施用第一級毒品海
    洛因案件，經本院裁定送觀察、勒戒後，認無繼續施用毒品之傾向，而由臺灣高
    雄地方法院檢察署檢察官以八十七年度偵字第一二七七二號為不起訴處分確定在
    案，竟又另行起意施用第一級毒品海洛因多次，顯見意志不堅，缺乏勒戒動機，
    惟其犯罪係戕害自身，尚未害及他人，所犯情節亦非甚重，及犯後坦承犯行，態
    度堪稱良好等一切情狀，量處如主文所示之刑，以資懲儆。另扣案之第一級毒品
    海洛因二包（驗後合計淨重一點八四公克、包裝重零點六公克、純質淨重一點零
    九公克），係被告所有，業據其供明在卷可按，應依毒品危害防制條例第十八條
    第一項前段規定，不問屬於犯人與否，宣告沒收併銷燬之。至鑑驗所耗損之毒品
    ，既已滅失，爰不另為沒收銷燬之諭知，附此敘明。
據上論斷，應依刑事訴訟法第二百九十九條第一項前段，毒品危害防制條例第十條第
一項、第十八條第一項前段，刑法第十一條、第五十六條，判決如主文。
本案經檢察官劉玲興到庭執行職務。
中      華      民      國    九十      年      八      月     十三     日
                                臺灣高雄地方法院刑事第七庭
                                    審判長法  官    裕斗
                                          法  官    劉傑民
                                          法  官    林家賢
右正本證明與原本無異。
如不服本判決，應於判決送達後十日內，向本院提出上訴狀。
                                          書記官    李忠霖
中      華      民      國    九十      年      八      月     十三     日
附錄法條：
毒品危害防制條例第十條
施用第一級毒品者，處六月以上五年以下有期徒刑。
施用第二級毒品者，處三年以下有期徒刑。
毒品危害防制條例第十八條
查獲之毒品及專供製造或施用毒品之器具，不問屬於犯人與否，均沒收銷
燬之。但合於醫藥或研究之用者，得不予銷燬。
前項合於醫藥或研究用毒品或器具之管理辦法，由法務部會同行政院衛生
署定之。


司法院資訊處製作；財團法人民間司法改革基金會備份。
